# 非同一控制下企业合并形成的商誉（实质上是购买的资产成本）可否在销售时作为减值确认

提问人：wming277787778 时间：2016-05-02 12:00:50
陈总，请教：非同一控制下企业合并形成的企业商誉，实质上是购买被投资单位一项资产，这项资产在部分销售时，我们是否应以商誉减值的形势确认，以与收入相匹配，另外在准则的哪项文件中有相应规定，谢谢陈总！

回答人：chenyiwei
请参考《瑞华研究 2010 ～ 2014 汇编》之“问题3-2-1（收购“单一资产实体”是否构成业务合并）”。你说的情况很可能实质上就是资产收购，本来就不应确认商誉的。